【裁判字號】    88,易,1017
【裁判日期】    890530
【裁判案由】    竊盜
【裁判全文】
臺灣嘉義地方法院刑事判決                        八十八年度易字第一一七號
    公  訴  人  臺灣嘉義地方法院檢察署檢察官
    被      告  乙○○
右列被告因竊盜案件，經檢察官提起公訴 (八十八年度偵字第三九一三號)，本院判
決如左：
    主  文
乙○○連續竊盜，累犯，處有期徒刑壹年貳月，並於刑之執行前，令入勞動場所，強
制工作參年。
    事  實
一、乙○○自民國八十四年起即屢犯竊盜罪，前科累累有犯罪習慣：分別於八十四年
    間因犯竊盜罪，經台灣台南地方法院判處有期徒刑七月確定，並於八十五年五月
    十八日執行完畢；於八十六年間因犯竊盜罪，經本院判處拘役三十日確定；於八
    十七年間因犯竊盜罪經本院判處罰金三千元確定；詎仍不知悔改，復基於意圖為
    自己不法之所有之概括犯意，自八十七年四月中旬某日起，至八十七年八月下旬
    止，在嘉義縣義竹鄉傳芳村及仁里村等處，連續竊取嘉義縣義竹鄉公所建設課技
    工丙○○所管領設置於仁里村第三十六號、傳芳村第七、八、十七、十九、二十
    、二十一號水銀燈桿內之東亞牌安定器共七個，得手後販售與一姓名年籍不詳成
    年男子，所得花用殆盡。嗣被告又承前同一概括犯意，於八十八年六月一日二十
    二時二十分許，在嘉義縣義竹鄉傳芳村第四號水銀燈桿前，徒手打開該燈桿下方
    蓋子，並扯斷電線，欲竊取燈桿內丙○○所管領之東亞牌安定器一個之際，經警
    當場查獲，致未得手。
二、案經嘉義縣布袋分局報請臺灣嘉義地方法院檢察署檢察官偵查起訴。
    理  由
一、右揭事實業據被告於警訊時自白不諱，核與被害人丙○○於警訊及偵審中指述之
    情節相符，並有贓物領具一紙在卷可稽，被告在偵審中對其於八十八年六月一日
    二十二時二十分許，在嘉義縣義竹鄉四號水銀燈桿下打開燈桿下方蓋子並遭警當
    場查獲等事實固坦白承認，惟翻異前詞，矢口否認有竊盜之犯行，辯稱：其未曾
    偷過前揭水銀燈桿內之安定器，被查獲當日係其因見該盞路燈沒亮，想要將其修
    理好，才打開燈蓋並接通裡面電路，並非要竊取安定器，又警訊筆錄之自白係警
    員自行填載內容後交其簽名，並非依據其所述而製作云云。惟查：（一）訊之證
    人即當日為被告製作筆錄之警員甲○○證稱：「（製作筆錄時被告如何說？）當
    時帶回嫌疑犯及四號安定器，嫌疑人有承認該四號安定器是其竊取的，而據被害
    人陳述以往陸續即被竊取安定器，被告原本不承認以往失竊的水銀燈安定器是其
    所竊，後來，他有承認，只是時間已記不得了。」「〔（提示被告警訊筆錄）是
    否是當日製作的？〕是，當日製作過程並無強暴脅迫或其他不正方法，也無要求
    被告照筆錄陳述。」（參本院八十八年九月二十一日訊問筆錄）等情，參以被告
    於警訊中自白：「我先將高壓水銀燈安定器內無熔絲開關關閉，然後用打火機將
    安定器內電線燒毀，再徒手將電線扯斷後將安定器竊走‧‧‧」（參警卷第一頁
    反面），就其如何竊取安定器之方法細節供述甚明，衡情該犯罪手法當非未具水
    電專業知識之警員所得憑空杜撰，又被告於本院調查中自承其以前為水電工，被
    查獲當日係要以打火機將電線接好等情（參本院八十九年四月二十八日訊問筆錄
    ），顯見被告確具水電方面之專業知識，且當日被告確持打火機用以焊接電線，
    與被告於警訊中所述大致相符，益見警方筆錄應係依據被告所陳而製作，要非如
    被告所言係警員預先書寫內容後交由其簽名。（二）又被告就其被查獲當日為何
    會在嘉義縣義竹鄉四號水銀燈桿下，供述不一，或稱：「我當日是看路燈沒有亮
    ，才去扳開關，看會不會亮而已。」（參本院八十八年十月八日訊問筆錄），或
    稱：「我在那邊是要玩開關的，一下開，一下關。」（參本院八十九年五月十六
    日審理筆錄），足見被告當日在該處之動機已屬可疑，而按嘉義縣義竹鄉公所設
    置之整排水銀燈，其控制開關僅有一個，斷無只有一盞水銀燈未亮等情，業據被
    害人陳述綦詳，是被告所言亦與事實有所未合。綜上所述，被告所辯顯係事後飾
    卸之詞，不足採信，事證明確，其犯行堪以認定。
二、核被告所為係犯刑法第三百二十條第一項之普通竊盜既遂罪及同法條第三項、第
    一項之竊盜未遂罪。被告多次犯行，時間緊接，方法相同，觸犯構成要件相同之
    罪名，顯係基於概括犯意為之，依連續犯規定論以一普通竊盜既遂罪，並依法加
    重其刑。又被告自民國八十四年起即屢犯竊盜罪，前科累累有犯罪習慣：分別於
    八十四年間犯竊盜罪，經臺灣台南地方法院判處有期徒刑七月確定；八十六年間
    因竊盜罪，經本院判處拘役三十日確定；於八十七年間因犯竊盜罪經本院判處罰
    金三千元確定。又被告上開八十四年間所犯竊盜罪，於八十五年五月十九日執行
    完畢，均有本院被告全國前案紀錄表一份可按，被告受有期徒刑之執行完畢，五
    年以內再犯有期徒刑以上之本罪，為累犯，依法加重其刑。爰審酌被告犯罪動機
    、犯罪方法、所竊之物價值雖非鉅，然影響夜間照明，致使發生車禍或不法犯罪
    行為之或然率相對提昇，影響民眾安全及社會治安，及犯後飾詞狡辯態度不佳等
    一切情狀，量處如主文所示之刑。末查，被告自八十四年後，陸績犯竊盜罪，且
    均被判處有罪確定，已如前述，今又再連續犯竊盜罪，顯有犯罪之習慣，爰依竊
    盜犯贓物犯保安處分條例之規定，於刑之執行前，令入勞動場所，強制工作三年
    。
據上論結，應依刑事訴訟法第二百九十九條第一項前段，刑法第五十六條、第三百二
十條第一項、第四十七條，罰金罰鍰提高標準條例第一條前段，竊盜犯贓物犯保安處
分條例第三條第一項第一款、第四條、第五條第一項前段，判決如主文。本案經檢察
官林世芬到庭執行職務。
中    華    民    國      八十九      年        五    月        三十    日
                                    臺灣嘉義地方法院刑事第二庭
                                          法  官  劉  瓊  雯
右正本證明與原本無異。
如不服本判決，應於判決送達後十日內向本院提出上訴狀( 應附繕本 )。
中    華    民    國     八十九       年        六    月         二     日
                                          書記官  陳  冠  學
附錄本案論罪科刑法條：
刑法第三百二十條第一項
意圖為自己或第三人不法之所有，而竊取他人之動產者，為竊盜罪，處五年以下有期
徒刑、拘役或五百元以下罰金。


司法院資訊處製作；財團法人民間司法改革基金會備份。
